臺灣南投地方法院刑事判決
111年度審交訴字第21號
公  訴  人  臺灣南投地方檢察署檢察官
被      告  劉仲軒


上列被告因過失致死案件，經檢察官提起公訴（110年度偵字第5
076號），因被告於準備程序時就被訴事實為有罪之陳述，經告
以簡式審判之旨，並聽取當事人意見後，本院合議庭裁定由受命
法官獨任進行簡式審判程序，判決如下：
    主    文
劉仲軒犯過失致人於死罪，處有期徒刑陸月，如易科罰金，以新
臺幣壹仟元折算壹日。
    犯罪事實
一、劉仲軒於民國110年4月23日18時1分許，駕駛車牌號碼0000-
    00號自用小客車，沿南投縣草屯鎮富林路1段由西往東方向
    行駛，行經南投縣○○鎮○○路0段000號前，本應注意汽車在未
    劃設慢車道之雙向二車道行駛時，均應在遵行車道內行駛，
    而依當時天候晴、日間自然光線、柏油路面、路面乾燥、無
    缺陷、無障礙物、視距良好等情，並無不能注意之情事，竟
    疏未注意及此，於會車時，為超越右側之機車，跨越行車分
    向線，適林宥成騎乘車牌號碼000-0000號普通重型機車；許
    國斌駕駛車牌號碼0000-00號自用小客貨車（行駛於林宥成
    前方）均沿南投縣草屯鎮富林路1段由東往西方向行經該處
    時，林宥成突然往左側傾斜，劉仲軒駕駛之自用小客車左前
    車頭遂與林宥成發生碰撞，致林宥成受有創傷性硬腦膜下出
    血併腦水腫及中樞衰竭、急性呼吸衰竭、心跳停止之傷害，
    經救護車送往佑民醫療社團法人佑民醫院急救後，於同日21
    時57分許急救無效死亡。
二、案經林宥成之父母林群益、周沛璇訴由南投縣政府警察局草
    屯分局報告及臺灣南投地方檢察署檢察官據報相驗後簽分偵
    查起訴。
    理    由
一、認定犯罪事實所憑之證據及理由：
　㈠上開犯罪事實，業據被告劉仲軒於警詢、偵訊及本院審理時
    均坦承不諱（見相卷第9-10、53-54頁、偵卷第32-33頁、本
    院卷第32、42頁），並經告訴人即證人林群益於偵訊及本院
    審理時、周沛璇於警詢、偵訊及本院審理時、證人許國斌於
    警詢及偵訊時、證人李威昌及張秀英於警詢時均證述在卷（
    見相卷第11-13、51-55、68-69反面、98-99頁、偵卷第31-3
    3頁、本院卷第33、42頁），復有南投縣政府警察局草屯分
    局處理相驗案件初步調查報告暨報驗書、道路交通事故現場
    圖、道路交通事故調查報告表㈠、道路交通事故調查報告表㈡
    、南投縣政府警察局草屯分局交通事故處理小組道路交通事
    故肇事人自首情形紀錄表、現場暨安全帽照片、監視器錄影
    畫面翻拍照片、被告汽車駕駛執照影本、車輛詳細資料報表
    、南投縣政府警察局勤務指揮中心受理110報案紀錄單、南
    投縣政府警察局道路交通事故當事人酒精測定紀錄表、佑民
    醫療社團法人佑民醫院診斷證明書暨法醫參考資料、勘（相
    ）驗筆錄、臺灣南投地方檢察署相驗屍體證明書、臺灣南投
    地方檢察署檢驗報告書、相驗照片、員警職務報告書、監視
    器錄影暨記憶卡存取畫面翻拍照片、道路交通事故現場圖、
    南投縣政府消防局110年4月29日投消護字第1100006624號函
    暨函附救護紀錄表、南投縣政府警察局刑案現場勘察報告、
    交通部公路總局臺中區監理所110年7月21日投鑑字第110015
    8273號函、交通部公路總局車輛行車事故鑑定覆議會000000
    0案覆議意見書、現場照片、安全帽照片、南投縣政府警察
    局草屯分局扣押筆錄暨扣押物品目錄表、臺灣南投地方檢察
    署辦案公務電話紀錄表、南投縣政府警察局數位證物勘察報
    告、車號查詢汽車車籍、監視器錄影畫面翻拍照片附卷可稽
    （見相卷第6-7、14-25、28、31、33-35、38-39、48、57-6
    2、65-67、71-74、76-77、79-83反面、91-91反面、101-10
    2頁、偵卷第23-25、35-38、40-41、43、45-50、63-70頁）
    ，足認被告前揭任意性自白確與事實相符，堪予採信。
　㈡按汽車在未劃設慢車道之雙向二車道行駛時，應在遵行車道
    內行駛，道路交通安全規則第97條第1項第1款定有明文。查
    被告駕駛自用小客車上路，本應注意遵守前開規定，且依案
    發當時天候晴、日間自然光線、柏油路面、路面乾燥無缺陷
    、無障礙物、視距良好等情，客觀上並無不能注意之情事，
    有道路交通事故調查報告表㈠在卷可稽（見相卷第15頁），
    被告倘能依前開規定駕駛車輛，當可避免車禍發生，足見被
    告對本件車禍之發生確有過失，甚為明確。而被害人林宥成
    亦確因本件車禍受有上開犯罪事實欄所載之傷害，且被害人
    經送醫急救後仍不治死亡，是被告前開過失行為，與被害人
    之死亡結果間，顯有相當因果關係，故被告前開過失致死之
    犯行，實堪認定。綜上所述，本案事證明確，被告前開犯行
    洵堪認定，應依法論科。
二、論罪科刑：
  ㈠核被告所為，係犯刑法第276條之過失致人於死罪。
　㈡按對於未發覺之罪自首而受裁判者，得減輕其刑，刑法第62
    條前段定有明文。查被告於肇事後，在有偵查犯罪職權之機
    關或公務員發覺其犯罪前，向前往現場處理之警員承認其為
    肇事人而自首，並接受裁判等情，有南投縣政府警察局草屯
    分局交通事故處理小組道路交通事故肇事人自首情形紀錄表
    在卷足憑（見相卷第25頁），核與自首要件相符，爰依刑法
    第62條前段規定減輕其刑。
  ㈢爰以行為人之責任為基礎，審酌被告駕駛自用小客車上路，
    本應注意遵守道路交通之規範，竟疏未注意，貿然違規行駛
    以致肇事，造成被害人死亡之結果，使被害人之家屬承受喪
    失親人之精神上創傷與無可挽回之遺憾，實有不該。復衡以
    被告犯後雖坦承犯行，然未能與告訴人即被害人家屬林群益
    、周沛璇達成調解或和解，暨參酌被告與被害人之過失程度
    、告訴人2人之意見、被告於本院審理時自陳大學肄業、無
    業、沒有家屬要扶養等一切情狀，量處如主文所示之刑，並
    諭知易科罰金之折算標準。
據上論斷，依刑事訴訟法第273條之1第1項、第299條第1項前段
，判決如主文。
本案經檢察官黃淑美提起公訴，檢察官吳宣憲到庭執行職務。
中　　華　　民　　國　　111 　年　　6 　　月　　30　　日
　　　　　　　　　刑事第四庭  法　官　  蔡霈蓁
以上正本與原本無異。
如不服本判決應於收受送達後20日內向本院提出上訴書狀，並應
敘述具體理由；其未敘述上訴理由者，應於上訴期間屆滿後20日
內向本院補提理由書（均須按他造當事人之人數附繕本）「切勿
逕送上級法院」。
告訴人或被害人如對於本判決不服者，應具備理由請求檢察官上
訴，其上訴期間之計算係以檢察官收受判決正本之日期為準。
                              書記官　　郭勝華　　　　　
中　　華　　民　　國　　111 　年　　6 　　月　　30　　日

附錄本案論罪科刑法條：
中華民國刑法第276條
因過失致人於死者，處5年以下有期徒刑、拘役或50萬元以下罰
金。